臺灣高等法院臺中分院刑事裁定
111年度聲再字第42號
再審聲請人  
即受判決人  李興軍


上列再審聲請人因傷害案件，對於本院110年度上易字第747號中
華民國110年10月27日第二審確定判決（原審案號：臺灣臺中地
方法院109年度易字第1464號，起訴案號：臺灣臺中地方檢察署1
08年度偵字第10124號），聲請再審，本院裁定如下：
    主  文
再審之聲請駁回。
    理  由
一、聲請意旨略稱：
　㈠原確定判決所憑之本院110年聲再字第346號裁定書，裁判已
    有變更，依刑事訴訟法第420條第1項第4款聲請再審。
　㈡再審聲請人即受判決人李興軍（下稱聲請人）於第一審法院
    審理時，曾於民國110年3月31日審理期日，提出本案大略人
    文背景說明，此為重要證據，原判決漏未審酌，依刑事訴訟
    法第421條聲請再審。
二、按刑事訴訟法第420條第1項第4款所稱原判決所憑之通常法
    院或特別法院之裁判已經確定裁判變更者，係指原判決憑據
    通常法院或特別法院之另一裁判，為認定事實之基礎而諭知
    有罪之判決後，其所憑之該一其他裁判，業經確定裁判變更
    者而言。如非原判決所憑之裁判即與原判決無涉，不得據以
    對原判決聲請再審（最高法院86年度台抗字第394號、108年
    度台抗字第1374號裁定意旨）。又不得上訴於第三審法院之
    案件，其經第二審確定之有罪判決，就足生影響於判決之重
    要證據漏未審酌為理由而聲請再審者，應於判決送達後20日
    內為之；法院認為聲請再審之程序違背規定者，應以裁定駁
    回之，刑事訴訟法第421條、第424條、第433條定有明文。
三、聲請人雖執前揭事由指摘原確定判決認定事實有誤，主張有
    刑事訴訟法第420條第1項第4款、第421條規定之再審事由。
    而經本院調取卷宗及聽取檢察官、聲請人意見後，判斷如下
    ：　　　
　㈠本院110年聲再字第346號駁回再審聲請之裁定，係聲請人對
    原確定判決採用告訴人陳素娟之證述及認聲請人無可主張正
    當防衛之適用為不當，聲請再審，經本院上開裁定認：聲請
    人聲請再審意旨謂其潑尿之現場與公然之要件不符、其係傷
    及告訴人陳素娟之左臉而非右臉、所為均合於正當防衛等節
    ，無非係對業經原確定判決據為認定事實基礎之證據證明力
    ，及其綜合判斷各項證據資料結果，依論理法則及經驗法則
    而得心證之理由，持相異評價再為爭執，顯與刑事訴訟法第
    421條得為再審之要件不合，其再審之聲請顯無理由，應予
    駁回等情，有本院上開裁定足憑。故本院110年聲再字第346
    號裁定顯非原確定判決所憑之裁判，與原確定判決無涉，依
    上說明，自不得據以對原確定判決聲請再審。
　㈡聲請人因公然侮辱、傷害等案件，經本院原確定判決駁回上
    訴確定等情，有臺灣高等法院被告前案紀錄表在卷可稽。而
    聲請人所犯之刑法第309條公然侮辱罪、修正前刑法第277條
    第1項傷害罪，依刑事訴訟法第376條第1項第1款規定，屬於
    不得上訴第三審法院之案件。再審聲請人依刑事訴訟法第42
    1條規定，因重要證據漏未審酌而聲請再審，依同法第424 
    條規定，自應於送達判決後20日內為之，始為合法。而經本
    院依職權調閱上開案件卷宗，本院原確定判決正本，已於11
    0年11月1日合法送達聲請人住所，因未獲會晤本人，已將文
    書交與有辨別事理能力之受僱人收受，有本院送達證書回執
    影本附卷可參。是前述聲請再審之法定期間，應自原確定判
    決正本送達翌日即110年11月1日起算20日（在途期間為0日
    ），至110年11月21日即已屆滿，然再審聲請人遲至111年2
    月16日始聲請再審，有刑事聲請再審狀上收狀章可憑，則聲
    請人聲請再審，已逾法定期間，且無從補正，此部分聲請再
    審之程序違背規定，應予駁回。
四、綜上所述，上開聲請意旨㈠所指，並非刑事訴訟法第420條第
    1項第4款規定所謂之「原判決所憑之通常法院或特別法院之
    裁判已經確定裁判變更」，與該條款規定之再審要件不符；
    上開聲請意旨㈡所指，聲請人聲請再審，已逾法定期間，且
    無從補正，聲請再審之程序違背規定。故本件再審聲請為一
    部無理由，一部不合法，應予駁回。
據上論斷，應依刑事訴訟法第433條前段、第434條第1項，裁定
如主文。
中　　華　　民　　國　　111 　年　　4 　　月　　29　　日
            刑事第十庭  審判長法  官  陳  宏  卿 
                              法  官  林  美  玲
                              法  官  楊  文  廣
以上正本證明與原本無異。
不得抗告。
                              書記官  翁  淑  婷
　　　　　　　　　　　　　　　
中　　華　　民　　國　　111 　年　　4 　　月　　29　　日